【裁判字號】    89,上易,3254
【裁判日期】    890926
【裁判案由】    竊盜等
【裁判全文】
臺灣高等法院刑事判決                          八十九年度上易字第三二五四號
    上  訴  人
    即  被  告  乙○○
右上訴人因竊盜等案件，不服臺灣桃園地方法院八十九年度易字第二八二號，中華民
國八十九年六月五日第一審判決（起訴案號：臺灣桃園地方法院檢察署八十八年度偵
字第一二五四一號）提起上訴，本院判決如左：
    主  文
原判決關於未經許可持有刀械部分撤銷。
乙○○於公共場所，未經許可攜帶刀械，累犯，處有期徒刑參月。藍波刀壹把（刀柄
長拾點伍公分、刀刃長拾肆公分、單面開鋒、刀背鋸齒狀銳利）沒收。
其餘上訴駁回。
乙○○撤銷改判部分所處之刑與上訴駁回部分所處有期徒刑陸月，應執行有期徒刑捌
月，藍波刀壹把（刀柄長拾點伍公分、刀刃長拾肆公分、單面開鋒、刀背鋸齒狀銳利
）沒收。
    事  實
一、乙○○於民國（下同）八十年間，曾因竊盜案件，經原審法院判處有期徒刑十月
    ，減為有期徒刑五月，並與其另犯之軍法逃亡案件所處有期徒刑三年六月，合併
    應執行有期徒刑三年十月，於八十三年八月十九日縮短刑期假釋期滿而執行完畢
    。猶不知悔改，於八十七年六月中旬，在臺北縣中和市○○路夜市，以二千元向
    一不詳名之攤販購得槍砲彈藥刀械管制條例所管制之藍波刀（刀柄長十．五公分
    、刀刃長十四公分、單面開鋒、刀背鋸齒狀銳利）及未經管制之刀械（刀柄長十
    一公分、刀刃長十八．五公分、單面開鋒）各一把，旋自該處，未經許可，攜帶
    該藍波刀及未經管制之刀械，行經馬路之公共場所，返回桃園縣龍潭鄉○○村○
    ○路一三三巷二號其住處藏放。乙○○復另行起意，於八十八年八月七日凌晨零
    時十五分許（公訴人誤認為凌晨二時許），駕駛甲○○所有之車牌Ｋ四－四二五
    八號自用小客車，搭載甲○○途經桃園縣平鎮市鎮一一０號優加利加
    油站時，甲○○下車如廁，乙○○竟意圖為自己不法之所有，趁隙於甲○○不注
    意之際，竊取該車，將之駛離該處，供己使用。嗣於同日上午十一時三十分許，
    在桃園縣龍潭鄉○○路一三三巷口，乙○○正欲駕駛上開自用小客車時，為警查
    獲，繼於乙○○上開住處內，扣得上開藍波刀及未經管制之刀械各一把。
二、案經桃園縣警察局平鎮分局報請臺灣桃園地方法院檢察署檢察官偵查起訴。
    理  由
一、右揭事實，竊盜部分，業據上訴人即被告乙○○於警訊中坦承不諱，核與被害人
    甲○○指述之失竊情節相符，並有甲○○領回該車出具之贓物領據、車輛失竊資
    料個別查詢報表各一紙可佐；另非法攜帶刀械部分，亦迭據被告於警訊及偵審中
    坦承不諱，並有扣案之藍波刀一把可稽，而該刀經桃園縣警察局鑑定結果，認其
    刀柄長十．五公分、刀刃長十四公分、單面開鋒、刀背鋸齒狀銳利，係屬管制刀
    械藍波刀，有該局八十八年八月二十三日桃警保字第八四九０一號函一份在卷可
    稽，均事證明確。嗣被告於偵審中，雖就竊盜部分之犯罪事實，翻異前供，矢口
    否認有何竊盜犯行，辯稱其於上開時地，因酒後與甲○○發生爭執，甲○○出言
    挑釁，對被告揚稱：「如有本事，就放我鵨子試試看」等語，被告一時睹氣始將
    該車駛回住處停放，並無竊車之不法意圖云云。惟按諸經驗法則，案發時之供述
    較少權衡利害得失，較之事後翻異之詞，自較可信，故除非可證明其更異之詞與
    事實更為相符，或其初供係虛偽者外，自不得任意捨棄初供不採（最高法院七十
    三年台上字第三九九八號判決意旨參照）。查被告遭警查獲之初，非但坦承竊取
  上開小客車，並進一步陳明其係趁車主不注意之際，以順手牽羊之方式竊車等語
    ，且隻字未曾言及因與甲○○爭執睹氣始將車駛回其住處，則其事後翻異，空言
    否認竊盜，揆諸前開說明，既無證據證明其自白犯罪之初供有何虛偽之處或其事
    後所言較符事實，自難捨其初供不採，逕信其翻異所言。況甲○○於偵查中，已
    否認曾於上開時地因與被告爭執而出言挑釁，並陳明其並不知被告住處，亦無法
    主動與被告聯絡，是被告未告知甲○○，即趁其如廁之際無端擅將甲○○所有之
    小客車駛回被告住處，甲○○復不知被告住處亦無法主動與被告聯繫取車，被告
    所辯無不法所有意圖，已顯不足採。再者被告為警查獲當時，本擬持甲○○所有
    之汽車鑰匙開啟車門，因查覺情況有異，而暫時作罷，經警趨前盤查時，被告猶
    試圖否認等情，亦據證人即查獲本案之員警干銀雄於偵查中證述無訛，苟如被告
    所辯，其因一時賭氣而擅將甲○○之汽車駛回住處，無不法所有之意圖，則於警
    方前來盤查時，儘可說明原委，何庸避之並竭力否認其事，由此益徵被告所辯，
    純屬卸責，不足採信。被告之犯行，均堪認定。
二、查被告於台北縣中和市○○路夜市之公共場所向攤販購得上開藍波刀後，既自該
    處攜回其住處藏放，其途中必曾經過馬路之公共場所；另其竊車係趁甲○○下車
    如廁不注意之際為之，核被告所為，分別係犯槍砲彈藥刀械管制條例第十五條第
    二款之在公共場所非法攜帶刀械罪及刑法第三百二十條第一項之竊盜罪。公訴人
    認被告非法攜帶藍波刀部分，係犯槍砲彈藥刀械管制條例第十四條第三項未經許
    可非法持有刀械罪，尚有未洽，起訴法條應予變更。被告所犯上開二罪，犯意各
    別，犯罪構成要件不同，應予分論併罰。被告於八十年間，曾因竊盜案件，經原
    審法院判處有期徒刑十月，減為有期徒刑五月，並與其另犯之軍法逃亡案件所處
    有期徒刑三年六月，合併應執行有期徒刑三年十月，於八十三年八月十九日縮短
    刑期假釋期滿而執行完畢，有台灣高等法院檢察署刑案紀錄簡覆表一紙可按，猶
    不知悔改，於五年內，再犯本件有期徒刑以上之二罪，均應依累犯之規定，加重
    其刑。
三、原審以被告竊盜部分犯行，事證明確，援引刑法第三百二十條第一項、第四十七
    條，罰金罰鍰提高標準條例第一條前段，審酌被告之素行、犯罪之手段、所生之
    危害及犯後態度等一切情狀，量處有期徒刑六月，認事用法並無不合，量刑亦尚
    妥適，被告上訴空言否認犯罪，猶執陳詞指摘判決不當，為無理由，應予駁回。
    另被告非法攜帶藍波刀部分，原審據以論罪科刑，原非無見，惟被告係於夜市之
    公共場所購得該刀，旋並攜之返回其住處，必途經馬路之公共場所，應已成立槍
    砲彈藥刀械管制條例第十五條第二款之在公共場所非法攜帶刀械罪，原判決僅論
    以同條例第十四條第三項之非法持有刀械罪，尚有未合。被告上訴意旨雖未及此
    ，僅空言指摘原判決此部分不當，固無足取，惟原判決關於被告非法攜帶刀械部
    分，既有上開可議，自應由本院予以撤銷改判。爰審酌被告之素行，本案其就非
    法攜帶藍波刀部分之犯行，已坦承不諱，且其購得該刀後，即藏置家中，並未持
    以為任何不法行為，情節尚非重大等一切情狀，量處有期徒刑三月，並與上開上
    訴駁回部分所處罪刑六月，定其應執行刑為有期徒刑八月。扣案之藍波刀一把係
    違禁物，應依刑法第三十八條第一項第一款之規定宣告沒收；至上開未經管制之
    刀械一把，雖係被告所有，惟非違禁物，亦非供本案被告犯罪之用，自無從諭知
    沒收，併予敘明。
據上論斷，應依刑事訴訟法第三百六十八條、第三百六十九條第一項前段、第三百六
十四條、第二百九十九條第一項前段、第三百條，槍砲彈藥刀械管制條例第十五條第
二款，刑法第十一條前段、第三百二十條第一項、第四十七條、第五十一條第五款、
第三十八條第一項第一款，罰金罰鍰提高標準條例第一條前段，判決如主文。
本案經檢察官張秋雲到庭執行職務。
中      華      民      國    八十九    年      九      月    二十六    日
                              臺灣高等法院刑事第十六庭
                                  審判長法  官  許  增  男
                                        法  官  黃  鴻  昌
                                        法  官  蔡  彩  貞
右正本證明與原本無異。
不得上訴。
                                        書記官  張  淑  芬
中      華      民      國    八十九    年      九      月    二十九    日
附錄本判決論罪科刑法條：
槍砲彈藥刀械管制條例第十五條第二款
未經許可攜帶刀械而有下列情形之一者，處二年以下有期徒刑：
二、於車站、埠頭、航空站、公共場所或公眾得出入之場所犯之者。
刑法第三百二十條第一項
意圖為自己或第三人不法之所有，而竊取他人之動產者，為竊盜罪，處五年以下有期
徒刑、拘役或五百元以下罰金。


司法院資訊處製作；財團法人民間司法改革基金會備份。
